【裁判字號】    99,訴,688
【裁判日期】    990504
【裁判案由】    妨害性自主罪
【裁判全文】
臺灣臺中地方法院刑事判決               99年度訴字第688號
公  訴  人  臺灣臺中地方法院檢察署檢察官
被      告  丙○○
選任辯護人  李思樟律師
上列被告因妨害性自主罪案件，經檢察官提起公訴（98年度偵字
第5358號），本院判決如下：
    主    文
丙○○對於女子利用其酒醉之情形，不知抗拒而為性交之行為，
處有期徒刑壹年陸月。緩刑年。丙○○不得對外散布與本案相
關情事以保護被害人之安全。緩刑期間並付保護管束。
    犯罪事實
一、丙○○與代號0000甲00000號之乙○（真實姓名年籍詳卷內性
    侵害案件被害人代號與真實姓名對照表）係同事關係，丙○
    ○於民國97年10月30日下午時分，先以電話邀約乙○一同前
    往臺中市○區○○○路與天津路附近公園烤肉，嗣因場地限
    制，遂改邀約前往臺中市○區○○○路4段105號16號15號其
    租屋處烤肉，乙○於97年10月30日23時許，前往丙○○前開
    租屋處赴約，兩人邊烤肉邊飲用啤酒及紅酒，迄於97年10月
    31日凌晨3時許，乙○因不勝酒力而出現嘔吐及酒醉後昏睡之
    狀態，丙○○見狀，竟基於乘機性交之犯意，利用乙○酒醉
    不知抗拒之際，藉口幫乙○洗澡為由，脫掉乙○及其自己身上
    之衣物後，壓在乙○身上，以其生殖器官插入乙○陰道內抽動
    而為性交行為，復於天微亮之凌晨時分，利用乙○仍處於酒
    醉尚未清醒而不知抗拒之際，接續對乙○為前開性交行為得
    逞。嗣於97年10月31日上午9時許，乙○酒醒後，發現全身衣
    物已被脫光，利用行動電話發送簡訊向丙○○確認，因而獲
    悉上情，乙○乃要求丙○○不要對外散布，惟於97年12月初
    ，乙○卻在公司內聽聞其與丙○○發生一夜情故意陷害丙○
    ○之不實流言，造成其遭受二度傷害，因而報警處理。
二、案經告訴人乙○委任沈鈺銘律師訴由臺中市警察局移送臺灣
    臺中地方法院檢察署檢察官偵查起訴。
    理    由
一、訊據被告丙○○對於前揭時地，利用告訴人乙○酒醉不知抗
    拒之情形，接續二次對告訴人乙○為性交行為等情，業經於
    本院審理中坦認屬實，核與告訴人於警詢、偵查及本院中之
    指訴情節及證人即被告之同事邱欣澄於偵查中之證述內容均
    屬相符，並有告訴人提出被告傳送之簡訊內容翻拍照片12張
    、被告及告訴人分別提出告訴人於遭受性侵害後在其個人網
    路日誌抒發個人心情之網誌內容各1份、被告所使用行動電
    話於97年10月31日與告訴人間之通話明細2份、被告傳送予
    證人邱欣澄之簡訊內容翻拍照片4張、被告於案發後之出勤
    紀錄表1份、臺中市政府99年4月9日府社工字第0990094788
    號函檢送之告訴人接受個別諮商摘要紀錄1份等在卷可稽，
    且告訴人於偵查中接受測謊結果，亦未呈現不實說謊反應，
    此有臺灣臺中地方法院檢察署檢察事務官李錦明於99年2月2
    2日出具之第2010C0020號測謊鑑定書在卷可稽，被告自白供
    述與現有事證相符，應堪置信。（按證人邱欣澄於偵查中之
    證述內容，核與被告供述及告訴人指訴情節相符，並無顯不
    可信之情況，依刑事訴訟法第159條之1第2項之規定，得為
    本案之證據；又告訴人於警詢、偵查中之指訴內容，雖係審
    判外之陳述，然因被告於審判程序同意作為證據，本院審酌
    該言詞陳述作成時之情況，認為適當，依刑事訴訟法第159
    條之5第1項之規定，亦得為本案之證據。）本件事證已臻明
    確，被告犯行，洵堪認定。
二、被告利用告訴人酒醉不知抗拒之際，接續對告訴人為性交行
    為，核其所為，係犯刑法第225條第1項之乘機性交罪。被告
    先後二次對告訴人為乘機性交之行為，其時間、地點密接，
    手段同一，侵害法益亦同，在刑法評價上，以視為數個舉動
    之接續施行，合為包括之一行為予以評價，較為合理，因此
    ，應屬接續犯，而為包括之一罪。起訴書雖未論及被告於97
    年10月31日天微亮之凌晨時分對告訴人所為第二次之乘機性
    交犯行，惟因告訴人自始即明確指訴被告對其先後為二次乘
    機性交之行為，復經被告於本院中坦承不諱，該部分既與起
    訴論罪科刑部分，係屬接續犯之包括一罪關係，自為起訴效
    力所及，本院自得併予審理，附此敘明。按犯罪之情狀顯可
    憫恕，認科以最低度刑仍嫌過重者，得酌量減輕其刑，刑法
    第59條定有明文。本案中被告所犯之乘機性交罪，其法定本
    刑為3年以上10年以下有期徒刑之罪，被告於本院審理中已
    坦然認罪，當庭痛哭流涕誠意對告訴人致歉，並接受告訴人
    方面提出之和解條件，承諾日後絕不對外散布有損告訴人名
    譽之事，告訴人亦同意被告以公益捐作為懲罰方式，本院認
    為被告素行良好，此番因酒後衝動對告訴人做出性侵害之行
    為，事後已知悔悟，情堪憫恕，若科以法定最低度刑，仍嫌
    過重，爰依刑法第59條之規定，予以酌減其刑。爰審酌被告
    邀約告訴人前往其租屋處烤肉、飲酒，卻利用告訴人酒醉昏
    睡之際，脫光其衣物，對其為性交行為，被告之性侵害行為
    ，已然造成告訴人之心理傷害並嚴重破壞告訴人平日對其之
    信任關係，被告對於性自主觀念之建立，顯然極度欠缺，以
    致不知尊重女性之性自主權，縱情恣意而為此性交之行為，
    惟因被告於犯罪後，業於本院審理中坦承犯行，展現悔意，
    當庭向告訴人道歉並書立悔過書，徵得告訴人之諒解，此有
    和解條件、悔過書各1份在卷為憑，被告犯後態度尚可等一
    切情狀，量處如主文所示之刑，以示懲儆。末查：被告素行
    良好，前無不良刑案前科紀錄，此有臺灣高等法院被告前案
    紀錄表在卷可按，本院考量被告已於審理期日書立悔過書並
    向告訴人當庭致歉，徵得告訴人之諒解，事後並依依約履行
    公益捐款新臺幣20萬元至告訴人指定之財團法人瑪利亞社會
    福利基金會之和解條件，此有和解條件、悔過書、匯款單各
    1份在卷為憑，被告經此偵審教訓，當已知所悔悟，信無再
    犯之虞，本院認為對其所宣告之刑，以暫不執行為適當，爰
    依刑法第74條第1項第1款之規定，併予宣告緩刑3年，又為
    保護告訴人之名譽及安全，爰依刑法第74條第2項第7款之規
    定，命令被告不得對外散布與本案相關情事，並依刑法第93
    條第1項第1款、第2款之規定，併予諭知於緩刑期間並付保
    護管束。
據上論斷，應依刑事訴訟法第299條第1項前段，刑法第225條第1
項、第59條、第74條第1項第1款、第2項第7款、第93條第1項第1
款、第2款，判決如主文。
中    華    民    國    99    年    5     月    4     日
                  刑事第十六庭  審判長法  官  巫淑芳
                                      法  官  黃建都
                                      法  官  劉麗瑛
以上正本證明與原本無異。
如不服本判決應於收受判決後10日內向本院提出上訴書狀，並應
敘述具體理由；其未敘述上訴理由者，應於上訴期間屆滿後20日
內向本院補提理由書（均須按他造當事人之人數附繕本）「切勿
逕送上級法院」。
                                      書記官  巫偉凱
中    華    民    國    99    年    5     月    4     日

附錄論罪科刑法條：
中華民國刑法第225條：
對於男女利用其精神、身體障礙、心智缺陷或其他相類之情形，
不能或不知抗拒而為性交者，處3年以上10年以下有期徒刑。
對於男女利用其精神、身體障礙、心智缺陷或其他相類之情形，
不能或不知抗拒而為猥褻之行為者，處6月以上5年以下有期徒刑
。
第1項之未遂犯罰之。

司法院資訊處製作；財團法人民間司法改革基金會備份。
